臺灣臺南地方法院交通事件裁定　　　　　　　　　　九十三年度交聲字第六二七號
　　移
　　受處分人
　　即異議人　甲○○
右列受處分人因違反道路交通管理處罰條例案件，對於交通部公路總局嘉義區監理所
台南監理站民國九十三年十一月二十二日所為之裁決處分（處分案號：嘉監南字第裁
七四─Ｍ00000000號），聲明異議，本院裁定如左：
    主  文
原處分撤銷。
甲○○不罰。
    理  由
一、原處分意旨略以：受處分人即異議人甲○○於民國九十三年九月二十四日二十三
    時四十分許，駕駛車牌號碼ＵＧ—７４３０號自小客車，沿台南縣歸仁鄉○○村
    ○○○路由南向北方向行駛，途經該路一一一號前時，不慎與姜志強所騎乘車牌
    號碼ＶＣＧ─８１０號機車發生車禍事故，姜志強人車倒地，受有「雙手擦傷、
    雙膝擦傷、臉部擦挫傷、頸部拉傷」等傷害。異議人明知駕駛自小客車肇事致人
    受傷，竟未對姜志強採取必要救護措施而逃逸，經台南縣警察局歸仁分局警員據
    報到場處理後掣單舉發。移送機關即交通部公路總局嘉義區監理所台南監理站，
    復以異議人之違規事實屬實，而依道路交通管理處罰條例第六十二條第一項後段
    之規定，裁處異議人吊銷駕駛執照，終生不得考照。
二、聲明異議意旨則以：異議人甲○○並不否認有於前開時、地，駕駛車牌號碼ＵＧ
    —７４３０號自小客車，與姜志強所騎乘車牌號碼ＶＣＧ─８１０號機車發生車
    禍事故，造成姜志強受有「雙手擦傷、雙膝擦傷、臉部擦挫傷、頸部拉傷」等傷
    害。惟異議人並無肇事逃逸之意思，當時異議人欲載懷孕不適之配偶周盈欣返家
    ，途中發生本件交通事故，異議人因見姜志強並無大礙，始先行載配偶離去，並
    於安置配偶後，立即返回肇事現場處理，且直接前往歸南派出所陳述肇事發生經
    過及事實，是異議人並無任何卸責或逃逸之意圖，純係因配偶肚痛事發突然，又
    見機車騎士並無大礙，始未馬上與姜志強作處理。從而，異議人不服原裁處，而
    提起本件異議。
三、按汽車駕駛人，駕駛汽車肇事致人受傷或死亡，應即採取救護或其他必要措拖，
    並向警察機關報告，不得駛離，違者吊扣其駕照三個月至六個月，逃逸者吊銷駕
    駛執照；汽車駕駛人，曾依第六十二條第一項之規定吊銷駕駛執照者，終身不得
    考領駕駛執照；道路交通管理處罰條例第六十二條第一項後段、及第六十七條第
    一項分別定有明文。
四、經查，本件受處分人即異議人甲○○並不否認於九十三年九月二十四日二十三時
    四十分許，駕駛車牌號碼ＵＧ—７４３０號自小客車，沿台南縣歸仁鄉○○村○
    ○○路由南向北方向行駛，途經該路一一一號前時，不慎與姜志強所騎乘車牌號
    碼ＶＣＧ─８１０號機車發生車禍事故，致姜志強受有上述傷害，且經本院依職
    權調取台灣台南地方法院檢察署九十三年度偵字第一二五七五號甲○○公共危險
    偵查卷宗，經核屬實，並有該卷宗所附之姜志強診斷證明書、道路交通事故現場
    圖、道路交通事故調查報告表(一)、(二)、道路交通事故照片二十四張等附卷可稽。
    惟查，『被告（即本件異議人甲○○）堅決否認有何肇事逃逸犯行，辯稱：伊載
    太太要回娘家休息，超車不小心撞上對方，有先停下來看再走，因太太肚子痛先
    載他回去再主動去警局等語，經訊之告訴人（姜志強），告訴人稱：伊聽警察說
    賴某有停下來又走了，因他載太太，太太懷孕等語，是被告肇事後因太太懷孕肚
    子痛，先將其載回家休息，再主動前往處理，並非肇事逃逸，其所為應與刑法第
    一百八十五條之四公共危險罪要件有間‧‧』，此有台灣台南地方法院檢察署檢
    察官九十三年度偵字第一二五七五號不起訴處分書乙紙在卷可按。準此，異議人
    甲○○所涉犯刑法第一百八十五條之四之駕車肇事逃逸罪嫌，既經檢察官為不起
    訴處分確定，是異議人當無所謂「駕駛汽車肇事致人受傷而逃逸」之違規行為。
五、綜上所述，本件受處分人即異議人甲○○於前揭時、地，雖有駕駛汽車肇事致人
    受傷，惟其並無肇事逃逸之意思，是異議人應無「駕駛汽車肇事致人受傷而逃逸
    」之違規行為。從而，本件異議人之異議，經核為有理由，原處分予以裁罰，於
    法即有未合，應由本院裁定將原處分撤銷，並另為異議人不罰之諭知，以資適法
    。
六、據上論斷，應依道路交通案件處理辦法第二十條前段，裁定如主文。
中      華      民      國        九十四    年      二    月      三    日
                                  臺灣臺南地方法院交通法庭
                                      法  官    洪  榮  家
右正本證明與原本無異
如不服本裁定應於送達後五日內向本院提出抗告狀（應附繕本）。
                                      書記官    陳  志  德
中      華      民      國        九十四    年      二    月      三    日
